【裁判字號】    99,抗,54
【裁判日期】    990208
【裁判案由】    再審之訴
【裁判全文】
臺灣高等法院高雄分院民事裁定            99年度抗字第54號
抗  告  人  甲○○
            乙○○
上列抗告人與相對人萬泰商業銀行股份有限公司間再審之訴事件
，對於中華民國99年1 月7 日臺灣高雄地方法院98年度補字第18
81號第一審裁定，提起抗告，本院裁定如下：
    主  文
抗告駁回。
抗告訴訟費用由抗告人連帶負擔。
    理  由
一、抗告人對原法院87年度促字第8110號命「抗告人連帶給付相
    對人新臺幣（下同）570 萬元及自86年7 月31日起至清償日
    止，按年息百分之九點一六五計算之利息」之支付命令提起
    再審之訴，未繳裁判費，原審定5 日期間，命補繳經核定訴
    訟標的價額5,700,000 元應徵之裁判費57,430元之裁定提起
    抗告。
二、抗告意旨以支付命令為非訟事件，提起原審僅應依民事訴訟
    法第521 條、519 條規定為之，不應依原裁定內容補裁判費
    。且原支付命令並未合法送達。又退而言之，抗告人僅向相
    對人貸款370 萬元，非570 萬元。訴訟標的價額應為200 萬
    元云云。
三、經查：
  (一)查本件依民事訴訟法第521 條第2 項規定，係屬再審之訴事
    件。抗告人認係準再審，應屬誤解，先為說明。
  (二)本件抗告人對原法院87年度促字第8110號支付命令提起再審
    之訴，依抗告人再審之訴狀所載，支付命令內容命給付為
    5,700,000 元，抗告人請求廢棄該支付命令，則訴訟標的價
    額原審核定為5,700,000 元，並無不合。抗告人主張依非訟
    事件處理乙節，經查支付命令確定者，與確定判決有同一之
    效力，民事訴訟法第521 條第1 項定有明文。對於有判決效
    力之支付命令提起再審之訴，當然屬再審之訴之訴訟事件，
    前已說明。抗告人主張係非訟事件，亦屬誤解。抗告人又謂
    其貸款為3,700,000 元非5,700,000 元，訴訟標的價額應為
    20 0萬元乙節。查訴訟標的價額乃訴訟請求標的之價額，本
    件抗告人請求廢棄命給付5,700,000 元之支付命令，則其訴
    訟標的價額即5,700,000 元。至於實際貸款多少，乃訴訟攻
    防之問題，非訴訟標的價額核定問題，此主張亦非可取。
  (三)抗告人主張支付命令未合法送達乙節，經查抗告人已提再審
    之訴，應依再審之訴之程序核定訴訟標的價額，有無合法送
    達，於訴訟本案再為審究。
  (四)依上所述，抗告人指摘原裁定核定訴訟標的價額違誤，求為
    廢棄，為無理由，應予駁回。
  (五)原裁定命抗告人補繳裁判費部分，核屬訴訟程序進行中所為
    之裁定，除別有規定外，不得抗告，見民事訴訟法第483 條
    規定自明。原裁定此部分應在不得抗告之列，抗告人此部分
    之抗告，為不合法，亦予駁回。
據上論結，本件抗告為部分無理由，部分不合法，合依民事訴訟
法第495 條之1 第1 項、第449 條第1 項、第444 條第1 項前段
、第95條、第85條第2項，裁定如主文。
中    華    民    國    99    年    2     月    8     日
                              民事第一庭
                                  審判長法官  尤三謀
                                  法      官  林健彥
                                  法      官  謝肅珍
以上正本證明與原本無異。
如不服本裁定無理由部分應於送達後10日內向本院提出再抗告狀
（並按他造當事人之人數附繕本），並繳納再抗告費新臺幣1,00
0 元。
再為抗告僅得以適用法規顯有錯誤為理由，並應委任律師為代理
人。
中    華    民    國    99    年    2     月    9     日
                                  書  記  官  林吉輝
附註：
抗告人之配偶、三親等內之血親、二親等內之姻親，或抗告人為
法人、中央或地方機關時，其所屬專任人員具有律師資格並經法
院認適當者，亦得為第三審訴訟代理人。
抗告人或其法定代理人具有律師資格者及前項情形，應於提起抗
告或委任時釋明之。

司法院資訊處製作；財團法人民間司法改革基金會備份。
